臺灣新竹地方法院刑事判決　　　　　　　 96年度訴字第224號
公　訴　人　臺灣新竹地方法院檢察署檢察官
被　　　告　甲○○
上列被告因違反毒品危害防制條例案件，經檢察官提起公訴（96
年度毒偵字第238號、第267號）後，經被告於本院準備程序中，
就被訴事實為有罪之陳述，經告知被告簡式審判程序之旨，並聽
取檢察官、被告之意見後，經本院合議庭裁定由受命法官進行簡
式審判程序，本院判決如下：
    主  文
甲○○施用第一級毒品，累犯，處有期徒刑捌月；扣案之第一級
毒品海洛因壹包（淨重零點壹柒公克，空包裝重零點壹柒公克）
，沒收銷燬之；扣案之注射針筒壹支、海洛因夾鏈袋個及分裝
匙壹支，均沒收之；又施用第二級毒品，累犯，處有期徒刑肆月
；應執行有期徒刑拾月；扣案之第一級毒品海洛因壹包（淨重零
點壹柒公克，空包裝重零點壹柒公克），沒收銷燬之；扣案之注
射針筒壹支、海洛因夾鏈袋個及分裝匙壹支，均沒收之。
    犯罪事實及理由
一、犯罪事實：
（一）甲○○前於民國87年間，因竊盜案件，經臺灣高等法院於
      91年1 月16日以89年度上易字第1477號刑事判決判處有期
      徒刑1年10月確定，甫於93年1 月7日縮短刑期假釋付保護
      管束出監，並於同年3月2日縮刑期滿未經撤銷保護管束視
      同執行完畢。又於94年間，因施用毒品案件，經本院於94
      年4月6日以94年度毒聲字第136 號裁定送觀察、勒戒後，
      認有繼續施用毒品之傾向，再經本院於94年9月8日以94年
      度毒聲字第394 號裁定令入戒治處所施以強制戒治，嗣經
      評定戒治成效合格，於95年6 月16日停止強制戒治付保護
      管束出監，於95年9月8日縮刑執滿保護管束未經撤銷，視
      同執行完畢等情。
（二）詎其猶未戒除毒癮，於前述強制戒治執行完畢釋放後5 年
      內，復基於施用第一級毒品海洛因之犯意，於96年2月6日
      上午某不詳時間，在其位於新竹市○區○○街54巷24號3
      樓之住處內，以將第一級毒品海洛因摻水後，置於注射針
      筒內注射入體內之方法，非法施用第一級毒品海洛因1 次
      ；另於96年2月6日某不詳時間，仍在上開處所，以將第二
      級毒品甲基安非他命置於玻璃球吸食器內，燒烤後吸取其
      煙之方式，非法施用第二級毒品甲基安非他命1 次。嗣為
      警分別於96年2月6日下午5時20分許，在新竹市○○路○段
      425 號之「HOME BOX」停車場查獲，並扣得甲○○所有供
      施用第一級毒品海洛因所用之注射針筒1 支、海洛因殘渣
      袋3個及分裝匙1支等物；及於同年月8日下午4時30分許，
      在新竹市○○路481 號前查獲，並扣得甲○○所有之第一
      級毒品海洛因1包（經送驗後，含第一級第6項毒品海洛因
      成分，淨重0.17公克，空包裝重0.17公克）。
二、案經新竹市警察局第一分局、第二分局報告臺灣新竹地方法
    院檢察署檢察官偵查起訴。
    理    由
一、按除被告所犯為死刑、無期徒刑、最輕本刑為3 年以上有期
　　徒刑之罪或高等法院管轄第一審案件者外，於前條第1 項程
　　序進行中，被告先就被訴事實為有罪之陳述時，審判長得告
　　知被告簡式審判程序之旨，並聽取當事人、代理人、辯護人
　　及輔佐人之意見後，裁定進行簡式審判程序，刑事訴訟法第
　　273條之1第1 項定有明文。本件被告劉治呈所犯係死刑、無
    期徒刑、最輕本刑為3 年以上有期徒刑以外之罪，其於準備
    程序中就被訴事實為有罪之陳述，經告知簡式審判程序之旨
    ，並聽取公訴人及被告之意見後，本院合議庭認為適宜而裁
    定由受命法官獨任進行簡式審判程序，合先敘明。
二、認定被告甲○○犯行所憑之各項證據：
（一）被告甲○○於警詢、偵查中之供述及本院準備、簡式審判
      程序時均坦承不諱，其稱：伊於96年2月6日上午某不詳時
      間，在其位於新竹市○區○○街54巷24號3 樓之住處內，
      以將第一級毒品海洛因摻水後，置於注射針筒內注射入體
      內之方法，非法施用第一級毒品海洛因1 次；及於同日某
      不詳時間，亦在上開住處內，以將第二級毒品甲基安非他
      命置於玻璃球吸食器內，燒烤後吸取其煙之方式，非法施
      用第二級毒品甲基安非他命1 次；而分別為警所查獲之第
      一級毒品海洛因1包、注射針筒1支、海洛因夾鏈袋3 個及
      分裝匙1 支等物，均係伊所有且供施用第一級毒品海洛因
      所用之事實等語（見96年度毒偵字第238號偵查卷第8、9
      、42、43頁，96年度毒偵字第267號偵查卷第8、9、27 、
      28頁，本院卷第15、16、25、26頁）。
（二）昭信科技顧問股份有限公司96年3 月17日濫用藥物尿液檢
      體檢驗報告（編號：0000－000 ）暨新竹市警察局辦理煙
      毒、麻醉藥品案尿液送驗受檢人真實姓名代號對照表暨送
      驗登記簿各1紙（見上開毒偵字第238號偵查卷第49、51頁
      ）在卷足參：對於被告甲○○於96年2月6日在警局採尿（
      尿液編號：B－145），經送昭信科技顧問股份有限公司以
      氣相層析質譜分析法檢驗結果，確呈可待因及嗎啡陽性反
      應，其濃度分別為3520ng/ml、9875ng/ml，分別逾閾值濃
      度（均為300ng/ml）11倍、32倍有餘，及呈安非他命、甲
      基安非他命陽性反應，其濃度分別為805 ng/ml、9120ng/
      ml，分別逾閾值濃度（均為500ng/ml）1 倍、18倍有餘，
      而被告甲○○另於96年2月8日在警局採尿（尿液編號：A
      －097 ），經送昭信科技顧問股份有限公司以氣相層析質
      譜分析法檢驗結果，固呈嗎啡類陽性反應，其濃度為3400
      ng/ml，而逾閾值濃度（300 ng/ml）11倍有餘，然可待因
      濃度小於70ng/ml；又甲基安非他命濃度雖為4244ng/ml，
      而逾閾值濃度（500ng/ml）8 倍有餘，然安非他命濃度僅
      為188ng/ml，尚未達判定甲基安非他命陽性反應時，同時
      需安非他命濃度等於或大於200ng/ml之判斷標準，此有昭
      信科技顧問股份有限公司96年3 月17日濫用藥物尿液檢體
      檢驗（報告編號：0000－000）1紙附卷可按（見上開毒偵
      字第267號偵查卷第37頁），是被告甲○○應僅於96年2月
      6 日上午某不詳時間及同日某不詳時間，分別有非法施用
      第一級毒品海洛因及第二級毒品甲基安非他命各1 次之犯
      行，且核與其於警詢、偵查及本院準備、簡式審判程序中
      所為之供述相符。
（三）扣案之第一級毒品海洛因1 包（保管字號：96年度白保管
      字第55號，扣押物品清單見上開毒偵字第267 號偵查卷第
      39頁）及注射針筒1支、海洛因夾鏈袋3個及分裝匙1 支等
      物（保管字號：96年度保管字第161 號，扣押物品清單見
      上開毒偵字第238號偵查卷第53頁）。
（四）法務部調查局96年3月23日調科壹字第09623024760號鑑定
      書（扣案之海洛因1包經鑑定結果為：送驗檢品1包含第一
      級第6 項毒品海洛因成分，淨重0.17公克，空包裝重0.17
      公克。）1紙（見本院卷第10頁）。
（五）新竹市第二分局96年2月6日下午4時45分起至5時20分止搜
      索筆錄、搜索經過及結果陳報書、扣押物品目錄表、扣押
      物品收據及相關照片15張（見上開毒偵字第238 號偵查卷
      第17、18至20、21、22至29、30頁）。
（六）新竹市第一分局96年2月8日下午4時30分起至4時40分止扣
      押筆錄、搜索經過及結果報告書、扣押物品目錄表、扣押
      物品收據、員警偵查報告及相關照片（見上開毒偵字第26
      7號偵查卷10、11、12至14、15、16、23頁）。
（七）被告甲○○曾於94年間，因施用毒品案件，經本院於94年
      4月6日以94年度毒聲字第136 號裁定送觀察、勒戒後，認
      有繼續施用毒品之傾向，再經本院於94年9月8日以94年度
      毒聲字第394 號裁定令入戒治處所施以強制戒治，嗣經評
      定戒治成效合格，於95年6 月16日停止強制戒治付保護管
      束出監，於95年9月8日縮刑執滿保護管束未經撤銷，視同
      執行完畢等情，有臺灣高等法院被告前案紀錄表1 紙在卷
      可參，被告甲○○於前開強制戒治執行完畢後5 年內，再
      犯本件施用毒品之犯行，依毒品危害防制條例第23條第2
      項規定，本院自應予以審理。
（八）綜上，本件被告甲○○犯行明確，應依法予以論科。
三、又被告甲○○所犯施用第二級毒品犯行部分，公訴人認被告
    甲○○係施用第二級毒品安非他命。惟安非他命、甲基安非
    他命固同屬安非他命類之中樞神經興奮劑，且俗名通常互為
    混用，惟二者究屬不同之第二級毒品，並以甲基安非他命目
    前國內濫用最為嚴重。而施用甲基安非他命之代謝最先是去
    N-甲基（N-deme thylation）形成安非他命，而施用甲基安
    非他命後，在正常尿液PH值情況下，24小時內，有43％服用
    劑量以甲基安非他命原態排出；另施用安非他命後24小時內
    ，有30％以安非他命原態排出，20％經去氮基作用及氧化作
    用形成苯甲酸，2 ％經反應形成Norephedrine（參照行政院
    衛生署出版「物質濫用」、「常見濫用藥物檢驗方法彙編」
    所載）。施用安非他命後，其尿液不致檢出甲基安非他命陽
    性反應，而施用甲基安非他命後，其尿液可檢出甲基安非他
    命和其代謝物安非他命成分，有行政院衛生署管制藥品管理
    局93年11月2日管檢字第0930010499號函影本1份在卷可參。
    是尿液經檢驗出甲基安非他命陽性，係被告甲○○施用甲基
    安非他命後以甲基安非他命原態排出者；而檢驗出安非他命
    陽性部分，乃施用甲基安非他命、安非他命均可檢驗出安非
    他命陽性反應。則由本件被告甲○○尿液經檢驗結果，呈甲
    基安非他命陽性反應，足以認定被告甲○○係施用甲基安非
    他命，而非安非他命。是公訴人就此部分記載為安非他命，
    應予更正。
四、按海洛因、甲基安非他命係毒品危害防制條例第2條第2項第
    1款、第2款所定之第一級毒品、第二級毒品，不得非法施用
    。是以：
（一）核被告甲○○於於96年2月6日上午某不詳時間，施用第一
      級毒品海洛因1 次之犯行，係犯毒品危害防制條例第10條
      第1 項之施用第一級毒品罪。另被告甲○○於同日某不詳
      時間，施用第二級毒品海洛因1 次之犯行，則係犯同條第
      2項之施用第二級毒品罪。
（二）被告甲○○持有第一級毒品海洛因及第二級毒品安非他命
  　　後，進而施用，其持有之低度行為應為施用之高度行為所
    　吸收，不另論以持有第一級毒品罪及持有第二級毒品罪。
（三）又被告甲○○所犯上開2 罪，則犯意各別，行為互殊，罪
  　　名不同，應分論併罰。
（四）被告甲○○前於87年間，因竊盜案件，經臺灣高等法院於
      91年1 月16日以89年度上易字第1477號刑事判決判處有期
      徒刑1 年10月確定，甫於93年1月7日縮短刑期假釋付保護
      管束出監，並於同年3月2日縮刑期滿未經撤銷保護管束視
      同執行完畢等情，有臺灣高等法院被告前案紀錄表1 份在
      卷可按，其受有期徒刑之執行完畢，5 年以內故意再犯本
      件有期徒刑以上之罪，均為累犯，依法分別遞加重其刑。
（五）爰審酌被告甲○○於94年間，因施用毒品案件，經本院於
      94 年4月6日以94年度毒聲字第136號裁定送觀察、勒戒後
      ，認有繼續施用毒品之傾向，再經本院於94年9月8日以94
      年度毒聲字第394 號裁定令入戒治處所施以強制戒治，嗣
      經評定戒治成效合格，於95年6 月16日停止強制戒治付保
      護管束出監，於95年9月8日縮刑執滿保護管束未經撤銷，
      視同執行完畢，竟仍不知戒惕，再度違犯本件毒品危害防
      制條例第10條第1項及第2項之罪，無視於毒品對於自身健
      康之戕害及國家對於杜絕毒品犯罪之禁令；其犯罪之動機
      、目的單純；又施用毒品係自戕行為，犯罪手段平和，亦
      未因此而危害他人，所生損害非大；再考之其於犯後坦承
      犯行，態度良好，並參諸施用毒品者均有相當程度之成癮
      性及心理依賴，其犯罪心態與一般刑事犯罪之本質並不相
      同，應側重以適當之醫學治療及心理矯治處遇為宜等一切
      情狀，分別量處如主文所示之刑，並定其應執行之刑，以
      示懲儆。
（六）至扣案之第一級毒品海洛因1 包（經送驗後，含第一級第
      6 項毒品海洛因成分，淨重0.17公克，空包裝重0.17公克
      。），為毒品危害防制條例第2條第1項第1 款之第一級毒
      品，係違禁物，爰依毒品危害防制條例第18條第1 項前段
      之規定，沒收銷燬之；而扣案之注射針筒1 支、海洛因殘
      渣袋3個及分裝匙1支等物，係被告甲○○所有且供施用第
      一級毒品海洛因所用之物，迭經被告甲○○供陳明確（見
      上開毒偵字第238號偵查卷第8、42、43頁，毒偵字第267
      號偵查卷第8、9、27、28頁，本院卷第25頁），爰依刑法
      第38條第1項第2款規定，宣告沒收之。
據上論斷，應依刑事訴訟法第273條之1 第1項、第299條第1項前
段，毒品危害防制條例第10條第1項、第2項、第18條第1 項前段
，刑法第11條、第47條第1項、第51條第5款、第38條第1項第2款
，判決如主文。
本案經檢察官林奕到庭執行職務
中    華    民    國    96    年    4   月     27     日
                  臺灣新竹地方法院刑事第四庭
                              法  官  劉兆菊
以上正本證明與原本無異。
如不服本判決，應於判決送達後10日內向本院提出上訴狀（應附
繕本），上訴於臺灣高等法院。
中    華    民    國    96    年    4    月    27    日
                              書記官  蕭汝芳
附錄論罪科刑法條：
毒品危害防制條例第10條
施用第一級毒品者，處 6 月以上 5 年以下有期徒刑。
施用第二級毒品者，處 3 年以下有期徒刑。
